【裁判字號】    92,上訴,336
【裁判日期】    920423
【裁判案由】    毒品危害防制條例
【裁判全文】
臺灣高等法院臺南分院刑事判決             九十二年度上訴字第三三六號    Ｃ
      上  訴  人  臺灣台南地方法院檢察署檢察官
      被      告  甲  ○  ○
右上訴人因被告毒品危害防制條例案件，不服臺灣台南地方法院九十一年度訴字第一
三七五號中華民國九十二年一月二十九日第一審判決（起訴案號：臺灣台南地方法院
檢察署九十一年度毒偵字第一七三七號），提起上訴，本院判決如左：
      主      文
原判決撤銷。
甲○○連續施用第一級毒品，處有期徒刑捌月。扣案海洛因壹包（毛重零點貳肆公克
）沒收銷燬之；注射針筒壹支沒收。
      事      實
一、甲○○曾因施用毒品案件，原審法院以九十年度毒聲字第二二六二號裁定送觀察
    、勒戒後，因認無繼續施用毒品之傾向，經台灣台南地方法院檢察署檢察官於九
    十一年三月二十日以九十一年度毒偵字第一九四四號為不起訴處分確定。詎甲○
    ○仍不知悔改，復基於概括犯意，於五年內即民國（下同）九十一年六、七月間
    起至同年九月止，在台南市○○○街「都會假期大樓」某棟七樓八號處，將海洛
    因加水摻入注射針筒內，先後以此方式幫助湯舒瑄施用第一級毒品海洛因多次，
    於同年九月二十七日，經警查獲湯舒瑄，因其供稱而知悉上情。甲○○又於九十
    一年十一月十四日在台南縣新營市○○路一一一二巷二號二樓，以針筒注射方式
    施用第一級毒品海洛因一次，嗣於同日下午四時五十五分許，為警方於上址查獲
    ，並扣得其所有海洛英一包（毛重Ｏ．二四公克）及注射針筒一支，經本院以九
    十一年度毒聲字第一九七０號裁定送觀察、勒戒後，認有繼續施用毒品之傾向。
二、案經台南市警察局移送台灣台南地方法院檢察署檢察官偵查起訴。
      理      由
一、右開事實，業經被告甲○○於原審偵審及本院審理中坦承不諱，並有台南市衛生
    局尿液檢驗成績書附卷可稽，及第一級毒品海洛因一包（毛重○‧二四公克）及
    注射針筒一支扣案可證。又被告前曾施用毒品案件，原審以九十年度毒聲字第二
    二六二號裁定送觀察、勒戒後，因認無繼續施用毒品之傾向，經台灣台南地方法
    院檢察署檢察官於九十一年三月二十日以九十一年度毒偵字第一九四四號為不起
    訴處分確定，復於五年內即九十一年十一月十四日施用第一級毒品海洛因，再經
    原審以九十一年度毒聲字第一九七０號裁定送觀察、勒戒後，認有繼續施用毒品
    之傾向，此有台灣高等法院被告全國前案紀錄表、台灣台南看守所附設勒戒所九
    十一年十二月四日南所文衛字第Ｚ000000000─之六號函各一紙附卷可
    稽，被告自白核與事實相符，事證明確，其犯行洵堪認定。
二、又行為人如基於概括犯意，連續數行為而犯同一罪名者，包括幫助犯，亦可成立
    連續犯，（最高法院六十七年第六、七次刑庭總會參照），本件被告於九十一年
    六、七月間起至同年九月止，在台南市○○○街「都會假期大樓」某棟七樓八號
    處，將海洛因加水摻入注射針筒內，先後以此方式幫助湯舒瑄施用第一級毒品海
    洛因多次，公訴人雖僅就九十一年十一月十四日之犯罪行為起訴，餘者未於起訴
    書中及，但連續犯為裁判上一罪，檢察官就犯罪事實一部起訴，依刑事訴訟法
    第二百六十七條規定，其效力及於全部，法院自屬有權一併審理。
三、核被告甲○○所為，係犯毒品危害防制條例第十條第一項施用第一級毒品罪及該
    條項之幫助犯。而其施用毒品及幫助施用毒品前持有毒品之低度行為已為其施用
    之高度行為所吸收，不另論罪。核被告所為幫助施用及自己施用數行為，時間緊
    接，所犯罪名相同，顯係出於概括之犯意為之，為連續犯，爰依刑法第五十六條
    之規定以一罪論，並加重其刑。原審予以被告論科，固非無見。但查，惟原判決
    對於未於起訴書中及而為起訴效力所及之部分，未及審酌，自有未洽。檢察官
    上訴意旨，據此指摘原判決不當，非無理由，自應予撤銷改判，爰審酌被告犯罪
    之動機、目的、手段、品行、犯罪後坦承犯行等一切情狀，量處如主文第二項所
    示之刑，以資懲儆。扣案第一級毒品海洛因一包（毛重○‧二四公克），依毒品
    危害防制條例第十八條第一項前段沒收銷燬之。注射針筒一支係被告所有且供犯
    罪所用之物，業據其供明在卷，依刑法第三十八條第一項第二款宣告沒收。
據上論結，應依刑事訴訟法第三百六十九條第一項前段、第三百六十四條、第二百九
十九條第一項前段、毒品危害防制條例第十條第一項、第十八條第一項前段，刑法第
十一條前段、第五十六條、第三十八條第一項第二款，判決如主文。
本案經檢察官林炎昇到庭執行職務。
中    華    民    國      九十二      年      四      月      二十三    日
                                  臺灣高等法院臺南分院刑事第三庭
                                      審判長法官  黃    崑    宗
                                            法官  莊    俊    華
                                            法官  林    勝    木
右正本證明與原本無異。
如不服本判決，應於判決送達後十日內向本院提出上訴狀，其未敘述理由者並應於提
出上訴狀後十日內向本院補提理由書（應附繕本)。
          法院書記官  吳    秋    賢
中    華    民    國      九十二      年      四      月      二十四    日
附錄法條：
毒品危害防制條例第十條第一項：施用第一級毒品者，處六月以上五年以下有期徒刑
                              。


司法院資訊處製作；財團法人民間司法改革基金會備份。
